臺灣新竹地方法院刑事判決　　　　　　　 96年度訴字第583號
　　公　訴　人　臺灣新竹地方法院檢察署檢察官
　　被　　　告　甲○○
上列被告因違反毒品危害防制條例案件，經檢察官提起公訴（96
年度毒偵字第788、1068號），本院依簡式審判程序判決如下：
    主  文
甲○○施用第一級毒品，累犯，處有期徒刑拾月，減為有期徒刑
伍月。又施用第二級毒品，累犯，處有期徒刑捌月，減為有期徒
刑肆月。又施用第一級毒品，累犯，處有期徒刑拾月，扣案之海
洛因（淨重各為零點捌公克、零點壹肆公克）均沒收銷燬，扣案
之海洛因包裝袋貳個、注射針筒貳支、分裝袋拾個、電子磅秤壹
台、挖杓貳支均沒收。又施用第二級毒品，累犯，處有期徒刑捌
月，扣案之挖杓貳支、玻璃球壹支均沒收。應執行有期徒刑貳年
，扣案之海洛因（淨重各為零點捌公克、零點壹肆公克）均沒收
銷燬，扣案之海洛因包裝袋貳個、注射針筒貳支、分裝袋拾個、
電子磅秤壹台、挖杓貳支、玻璃球壹支均沒收
    事  實
一、甲○○前於民國89年間，因違反毒品危害防制條例案件，
    經本院於89年10月23日以89年度訴字第458號判處應執行有
    期徒刑1年4月確定。於91年間，因偽造文書案件，經本院
    於91年12月16日以91年度訴字第614號判處有期徒刑4月、諭
    知易科罰金折算標準確定；又於91年間，因違反毒品危害防
    制條例案件，經本院於91年10月21日以91年度訴字第477號
    判處應執行有期徒刑1年5月確定。上開2案件，嗣經本院以9
    2年度聲字第645號裁定應執行有期徒刑1年9月確定。上開
    、部分接續執行，並於94年6月7日假釋出監，迄至94年12
    月11日假釋期滿未經撤銷視為執行完畢。
二、甲○○前於88年間，因施用毒品案件，經本院以88年度毒聲
    字第109號裁定送觀察、勒戒後，認無繼續施用毒品傾向，
    於88年4月9日執行完畢而出所。又於88年間，因2犯施用毒
    品案件，經本院以88年度毒聲字第2761號裁定送觀察、勒戒
    後，認有繼續施用毒品傾向，再經本院以89年度毒聲字第20
    59號裁定令入戒治處所施以強制戒治，並因執行成效良好而
    停止戒治，迄於90年7月28日因保護管束期滿而執行完畢。
    復於91年間，因3犯施用毒品案件，經本院以91年度毒聲字
    第764號裁定令入戒治處所施以強制戒治，嗣於92年9月10日
    執行完畢而釋放。
三、甲○○仍不知悔改，復於上開強制戒治執行完畢而釋放後5
    年內，分別基於施用第一級毒品海洛因、第二級毒品安非他
    命之犯意，為下列行為：
（一）甲○○於96年4月8日早上某時，在新竹縣西濱公路鳳鼻隧
      道路段之車上，以注射針筒將海洛因注射入體內之方式，
      施用海洛因1次。另於96年4月8日傍晚某時，在新竹縣西
      濱公路鳳鼻隧道路段之車上，以將安非他命置於玻璃球內
      加熱吸食煙霧之方式，施用安非他命1次。嗣為警於96年4
      月9日下午4時40分許，在其位於新竹縣新豐鄉埔和村11鄰
      300之1號住處查獲。
（二）甲○○於96年7月17日早上某時，在新竹市○○路○段732
      號5樓505室居所，以注射針筒將海洛因注射入體內之方式
      ，施用海洛因1次。另於96年7月17日中午某時，亦在上址
      ，以將安非他命置於玻璃球內加熱吸食煙霧之方式，施用
      安非他命1次。嗣為警於96年7月17日下午3時30分許，在
      上址查獲，並扣得甲○○所有之海洛因2包（淨重各為0.8
      公克、0.14公克），及甲○○所有而供施用海洛因、安非
      他命所用之注射針筒2支、分裝袋10個、電子磅秤1台、挖
      杓2支、玻璃球1支。
四、案經新竹市警察局移送、台北縣政府警察局板橋分局報請臺
    灣新竹地方法院檢察署檢察官偵查起訴。
    理  由
甲、程序部分：
    本件被告甲○○所犯施用毒品罪，係非死刑、無期徒刑、最
    輕本刑為3年以上有期徒刑之罪，被告於本院準備程序進行
    中，就被訴事實為有罪之陳述，經本院合議庭認合於刑事訴
    訟法第273條之1第1項之規定，裁定進行簡式審判程序，合
    先敘明。
乙、實體部分：
一、證據
（一）訊據被告甲○○對於事實三所載犯罪事實，於本院準備程
      序、審理中均供承不諱，而被告於96年4月9日為警查獲所
      採集之尿液（代號：F513），經送昭信科技顧問股份有限
      公司檢驗結果，呈海洛因經人體代謝後之嗎啡陽性反應；
      、安非他命、甲基安非他命之陽性反應，此有真實姓名代
      號對照表、昭信科技顧問股份有限公司於96年4月30日出
      具之濫用藥物尿液檢體檢驗報告附卷可稽（見毒偵字第78
      8號偵查卷第9、11頁）。另於96年7月17日為警查獲所採
      集之尿液（代號：A607051），經送台灣檢驗科技股份有
      限公司檢驗結果，呈海洛因經人體代謝後之鴉片類陽性反
      應、安非他命類之陽性反應，此有真實姓名代號對照表、
      台灣檢驗科技股份有限公司於96年8月1日出具之濫用藥物
      尿液檢驗報告附卷可稽（見毒偵字第1068號偵查卷第17、
      38頁），復有被告所有之海洛因2包（淨重各為0.8公克、
      0.14公克），及其所有而供施用海洛因、安非他命所用之
      注射針筒2支、分裝袋10個、電子磅秤1台、挖杓2支、玻
      璃球1支扣案可證。是認被告上開自白內容應與事實相符
      ，其施用第一級毒品海洛因、第二級毒品安非他命等犯行
      ，均堪予認定。
（二）被告前於88年間，因施用毒品案件，經本院以88年度毒聲
      字第109號裁定送觀察、勒戒後，認無繼續施用毒品傾向
      ，於88年4月9日執行完畢而出所。又於88年間，因2犯施
      用毒品案件，經本院以88年度毒聲字第2761號裁定送觀察
      、勒戒後，認有繼續施用毒品傾向，再經本院以89年度毒
      聲字第2059號裁定令入戒治處所施以強制戒治，並因執行
      成效良好而停止戒治，迄於90年7月28日因保護管束期滿
      而執行完畢。復於91年間，因3犯施用毒品案件，經本院
      以91年度毒聲字第764號裁定令入戒治處所施以強制戒治
      ，嗣於92年9月10日執行完畢而釋放等情，有臺灣高等法
      院被告前案紀錄表、在監在押全國紀錄表在卷可按，被告
      於上開強制戒治執行完畢後5年內再犯本案施用第一級毒
      品、第二級毒品犯行，自應依法予以論科。
二、論罪科刑
（一）核被告為事實三（一）所載行為，係犯毒品危害防制條例
      第10條第1項之施用第一級毒品罪、同條例第10條第2項之
      施用第二級毒品罪。被告為事實三（二）所載行為，係犯
      毒品危害防制條例第10條第1項之施用第一級毒品罪、同
      條例第10條第2項之施用第二級毒品罪。其分別持有第一
      級毒品海洛因、第二級毒品安非他命之低度行為，各為其
      施用第一級毒品海洛因、第二級毒品安非他命之高度行為
      所吸收，皆不另論罪。
（二）被告所犯之2次施用第一級毒品罪、2次施用第二級毒品罪
      ，犯意各別，行為互殊，應予分論併罰。
（三）被告前於89年間，因違反毒品危害防制條例案件，經本
      院於89年10月23日以89年度訴字第458號判處應執行有期
      徒刑1年4月確定。於91年間，因偽造文書案件，經本院
      於91年12月16日以91年度訴字第614號判處有期徒刑4月、
      諭知易科罰金折算標準確定；又於91年間，因違反毒品危
      害防制條例案件，經本院於91年10月21日以91年度訴字第
      47 7號判處應執行有期徒刑1年5月確定。上開2案件，嗣
      經本院以92年度聲字第645號裁定應執行有期徒刑1年9月
      確定。上開、部分接續執行，並於94年6月7日假釋出
      監，迄至94年12月11日假釋期滿未經撤銷視為執行完畢等
      情，有臺灣高等法院被告前案紀錄表、臺灣新竹地方法院
      檢察署刑案資料查註紀錄表附卷可佐，被告前受有期徒刑
      之執行完畢後，其於5年以內故意再犯本件有期徒刑以上
      之4罪，皆為累犯，應依刑法第47條第1項之規定，均加重
      其刑。
（四）爰審酌被告無視法令之禁止，前已因施用毒品案件，經裁
      定送觀察勒戒、強制戒治後，竟再度施用足以導致精神障
      礙及生命危險之成癮性毒品，顯無悔改之意，兼以施用毒
      品所生危害以自戕健康為主，及其犯後坦承犯行等一切情
      狀，量處如主文所示之刑，並定其應執行之刑。
（五）又被告犯本案事實三（一）所示之施用第一級毒品罪、施
      用第二級毒品罪，尚未判決確定，因其犯罪時間均在96年
      4月24日以前，且非屬中華民國九十六年罪犯減刑條例第3
      條規定限制減刑之罪，依同條例第2條第1項第3款規定，
      就此2罪部分各減其刑期二分之一。至被告犯本案事實三
      （二）所示之施用第一級毒品罪、施用第二級毒品罪，因
      其犯罪時間均在96年4月24日以後，不合於中華民國九十
      六年罪犯減刑條例規定之減刑要件，就此2罪部分自不予
      減刑，併此敘明。
三、沒收
（一）扣案之海洛因（淨重各為0.8公克、0.14公克），核屬毒
      品危害防制條例所定之第一級毒品，應依毒品危害防制條
      例第18條第1項前段之規定，不問屬於被告與否，併予宣
      告沒收銷燬。
（二）另扣案之海洛因包裝袋2個、注射針筒2支、分裝袋10個、
      電子磅秤1台、挖杓2支、玻璃球1支，為被告所有、分別
      為供其施用海洛因、安非他命所用之物，業據被告於本院
      供承在卷，依刑法第38條第1項第2款之規定，併予宣告沒
      收。
四、據上論斷，應依刑事訴訟法第273條之1第1項、299條第1項
    前段，毒品危害防制條例第10條第1項、第2項、第18條第1
    項前段，刑法第11條前段、第47條第1項、第51條第5款、第
    38條第1項第2款，中華民國九十六年罪犯減刑條例第2條第1
    項第3款、第7條，判決如主文。
本案經檢察官張凱絜到庭執行職務。
中　　華　　民　　國　　96　　年　　9 　　月　　28　　日
                          刑事第三庭法    官    黃美文
以上正本證明與原本無異。
如不服本判決應於收受本判決後10日內向本院提出上訴書狀，其
未敘述上訴理由者，並得於提起上訴後10日內向本院補提理由書
狀 (均須按他造當事人之人數附繕本)「切勿逕送上級法院」。
中　　華　　民　　國　　96　　年　　9 　　月　　28　　日
                                    書 記 官    陳怡芳
附錄本案論罪科刑法條全文：
毒品危害防制條例第10條
施用第一級毒品者，處 6 月以上 5 年以下有期徒刑。
施用第二級毒品者，處 3 年以下有期徒刑。
